【裁判字號】    89,易,573
【裁判日期】    890629
【裁判案由】    毀損等
【裁判全文】
臺灣士林地方法院刑事判決                          八十九年度易字第五七三號
    公  訴  人  臺灣士林地方法院檢察署檢察官
    被      告  丁○○
                己○○
右列被告因毀損等案件，經檢察官聲請簡易判決處刑（八十九年度偵字第三八六號）
，本院訊問被告後，認不宜為簡易判決處刑，改以通常程序審理，並經檢察官追加起
訴，判決如左：
    主  文
丁○○連續公然侮辱人，處拘役柒拾日，如易科罰金，以參佰元折算壹日；又無故侵
入他人住宅，處有期徒刑陸月；又損壞他人之鐵門，足以生損害於他人，處有期徒刑
參月。有期徒刑部分應執行有期徒刑捌月。
己○○無罪。
    事  實
一、丁○○與己○○為鄰居關係，因雙方均部分佔用公有地加蓋庭院或車庫，致巷道
    狹小，迭為停車問題起爭執。於民國（下同）八十八年十月二十七日凌晨二時許
    ，丁○○在台北縣淡水鎮○○路一一三巷一弄六十號己○○家前，又因停車問題
    與己○○發生爭執，竟基於公然侮辱之概括犯意，以「幹Ｘ娘」等粗語，公然辱
    罵己○○，復基於毀損之犯意，持社區滅火器敲擊己○○上開住處之鐵門，使得
    該鐵門因而凹陷，致鐵門美觀之效用受損，足以生損害於己○○；丁○○除以該
    滅火器噴灑己○○住處外，並另行起意，無故侵入己○○上址住宅，並以滅火器
    往己○○住處之庭院及客廳內噴灑，己○○即驅車報警處理。翌日（二十八日）
    凌晨零時四十五分許，丁○○、己○○又因停車問題發生口角，丁○○復基於前
    開公然侮辱之概括犯意，在己○○上開住處前，以「幹Ｘ娘」等語，連續辱罵己○○，致己○○再度報警處理。
二、案經台北縣警察局淡水分局報告臺灣士林地方法院檢察署檢察官聲請簡易判決處
    刑，本院訊問被告後，認不宜為簡易判決處刑，改以通常程序審理，並經檢察官
    當庭追加起訴（侵入住宅部分）。
    理  由
甲、有罪部分：
一、訊據被告丁○○，固坦承於右開時、地因停車問題與己○○發生口角，並拿滅火
    器在己○○屋外噴灑灑之事實，惟矢口否認涉有上開犯行，辯稱：吵吵鬧鬧每個
    人都會有，伊不曉得有沒有罵她，但不可能有毀損他們家鐵門，也沒有進入他們
    家噴滅火器云云。惟查：右揭事實，迭據告訴人即同案被告己○○指訴甚詳，核
    與證人即被告己○○之女甲○○、乙○○於本院審理中（見本院審理筆錄）證述
    情節相符，並經證人即當時到場處理之警員劉受恩於偵查中證稱：十月二十七日
    凌晨到現場時，看到蔡某家已被泡沫滅火器噴得白白的，伊是聽到洪某在罵粗話
    三字經，第一天洪某有承認用滅火器撞己○○的門，二天都有聽到洪某在己○○
    家門口罵粗話，己○○家門有凹陷等語（見偵查卷第四十五頁背面、第四十六頁
    ），及被告二人之鄰居證人戊○○於警訊中亦證稱：二天都有聽到洪某罵己○○
    三字經，並用滅火器打己○○家的鐵門，噴灑己○○家的庭院、客廳、衣服及門
    前的機車等語（見偵查卷第十三頁），於本院調查中又證稱：第一天伊有看到洪
    某用滅火器噴己○○的家及撞擊鐵門，這是伊在樓上看見的等語（見本院八十九
    年六月十五日訊問筆錄）明確，復有被告己○○住處內外被滅火器泡沬覆蓋之照
    片十一幀、鐵門毀損狀況之照片五幀附卷可按。依卷附照片，可見被告己○○住
    處庭院底部（即置放鞋架處），仍有白色粉末覆蓋，若非噴灑之人有進入該庭院
    走廊對內噴灑，在門外當不至於噴灑到該處。而證人即被告丁○○之妻丙○○○
    雖於本院訊問時證稱被告丁○○當時並無罵三字經、用滅火器敲被告己○○之家
    門云云，惟其於偵查時係證稱：被告丁○○於二十七日、二十八日皆有用三字經
    辱罵被告己○○等語（見八十九年偵字第三八六號偵查卷第五十一頁背面、第五
    十二頁），其證述已前後不一，互有矛盾，而證人劉受恩為台北縣警察局淡水分
    局之警員，證人戊○○為被告二人之鄰居，與被告二人並無親友、恩怨或其他利
    害關係，證言應可採信，可見證人丙○○○於本院調查中之證言乃係迴護之詞，
    顯不足採。況被告於警訊中即自承：伊於八十八年十月二十七日凌晨二時許，在
    己○○住處前，以「幹Ｘ娘」等粗語，辱罵被告己○○，並持社區滅火器，對己○○屋內及屋外噴灑；伊有於二十八日辱罵被告己○○等語（見八十九年偵字第
    三八六號偵查卷第六頁背面、第八頁背面），足見被告事後翻異前供，無非飾卸
    之詞，不足採信，本案事證明確，被告丁○○之犯行洵堪認定。
二、核被告丁○○所為，係犯刑法第三百零九條第一項公然侮辱罪、第三百零六條第
    一項之無故侵入住宅罪、第三百五十四條毀損罪。被告丁○○先後兩次公然侮辱
    犯行，時間緊接，方法相同，觸犯構成件相同之罪名，顯係基於概括犯意反覆為
    之，應依連續犯規定論以連續公然侮辱罪一罪，並依法加重其刑。被告丁○○所
    犯上開連續公然侮辱罪、無故侵入住宅罪、毀損罪三罪間，犯意各別，行為不同
    ，應予分論併罰。爰審酌被告丁○○僅因細故即為前述之犯行，且其平時即常因
    停車問題辱罵鄰里，甚且於警員劉受恩到場處理時，仍不斷口出穢言，辱罵被告
    己○○，並欲毆打在場關切之鄰居戊○○，此等皆有被告己○○、證人劉受恩、
    戊○○、甲○○、乙○○之陳述在卷可考，又其於本院審理時一再飾詞卸責，毫
    無悔意及審酌所造成之損害等一切情狀，分別量處如主文所示之刑，拘役部分，
    併諭知易科罰金之折算標準，有期徒刑部分定其執行刑，以資懲儆。
乙、無罪部分：
一、公訴意旨略以：丁○○於民國八十八年十月二十七日凌晨，在台北縣淡水鎮○○
    路一一三巷一弄六十號前，因停車問題與鄰居己○○發生爭執，己○○因不滿遭
  丁○○謾罵，竟以腳踢丁○○之Ｅ２─５９４６自用小客車右側，致該車右側車
    門凹陷，因認被告己○○涉有毀損罪嫌云云。
二、按犯罪事實應依證據認定之，無證據不得推定其犯罪事實，刑事訴訟法第一百五
    十四條定有明文。公訴人認被告涉有毀損罪嫌，無非以被告丁○○之指述、證人
    丙○○○之證詞及車損照片二幀資為論據。訊據被告己○○堅決否認涉有上開毀
    損犯行，辯稱：伊並未踢踹洪某的小客車等語。經查：
（一）證人丙○○○固證稱當天有看到被告己○○踢其夫所有之上開小客車車門一下
      云云，然經本院於八十九年五月三十日隔離訊問當天發生經過時，證人丙○○○證稱：「．．．我看到他（己○○）踢門時，我有上去跟他理論，這時他二
      個女兒及我先生同時出來，就吵在一起．．．」，被告丁○○則供稱：「他（
      己○○）二個女兒是跟己○○一起出來的，在己○○踢我車子的時候，他二個
      女兒也在旁邊看，他二個女兒是站在車頭那裡，比較靠近我太太．．．」，二
      人所供已有所齟齬；又依卷附證人丙○○○所繪製之現場圖，己○○踢車子當
      時僅有證人丙○○○及被告己○○二人在場，且被告己○○位於車頭位置，證
      人丙○○○位於車尾位置，然依卷附被告丁○○所繪製之現場圖，當時有丙○○○、己○○、及己○○之二位女兒在場，且己○○之二位女兒在車頭前側，
      丙○○○位於車頭，己○○則位接近車尾位置。由上可知，證人丙○○○之證
      詞與被告丁○○之指述，關於當時在場人數、己○○之二位女兒何時出來、各
      人之相關位置等重要部分均有明顯出入，其證言是否屬實，殊值懷疑，況丙○○○為被告丁○○之妻，且前已有不實之證述，故其證詞尚難採信。
（二）次查，被告丁○○及證人丙○○○均供稱不知被告己○○當天腳上穿何物，被
      告己○○則自承當時穿拖鞋等語，此核與證人甲○○所證相符（見本院審理筆
      錄），而案發當時已值深液二時許，被告己○○係因被告丁○○按電鈴催促下
      始出門移車，故其穿拖鞋出門移車，應符情理；再依卷附照片，可見被告丁○○所有之上開小客車係進口高級轎車（ＣＨＲＩＳＬＥＲ牌），則被告己○○
      以穿拖鞋之腳踢該高級進口轎車車門一下（被告丁○○及丙○○○均稱只看到
      己○○踢一下，見本院八十九年五月三十日訊問筆錄），是否會造成被告丁○○所稱二公分深、一巴掌範圍之凹陷，亦頗令人懷疑。
（三）末查，依證人劉受恩於偵查中證稱：．．．第一天是己○○開車前來，（己○○有無反罵他，或踹他車子？）伊去處理時，並沒有看到，洪某當時酒醉狀態
      。（第二天情形？）當時洪某也是酒醉，伊到現場時還是看到他們在吵，洪某
      說蔡某踢他車子，但是蔡某並無承認等語（見偵查卷第四十五頁背面），可見
      被告丁○○係於第二天即二十八日才向前去處理之員警表示其車子被被告己○○踢，衡情，被告己○○若果在第一天（即二十七日）即踢丁○○之上開小客
      車，以渠二人之水火不容，被告丁○○當於員警前來處理時立即告知才是，豈
      有第二天才說之理，加以證人戊○○亦證稱未看到被告己○○有踢告丁○○之
      上開小客車等語（見本院八十九年六月十五日訊問筆錄），應認被告丁○○之
      上開指訴及丙○○○所證均屬不實，不足採信。此外，本院復查無其他積極證
      據證明足以證明被告己○○確有公訴人所指之毀損犯行，不能證明被告己○○
      犯罪，揆諸首揭說明，依法應為無罪之判決。
據上論斷，應依刑事訴訟法第四百五十二條、第二百六十五條、第二百九十九條第一
項前段、第三百零一條，刑法第五十六條、第三百零六條第一項、第三百零九條第一
項、第三百五十四條、第五十一條第五款、第四十一條，罰金罰鍰提高標準條例第一
條前段、第二條，判決如主文。
本案經檢察官王壬貴到庭執行職務
中      華      民      國    八十九    年      六      月    二十九    日
                                      臺灣士林地方法院刑事第二庭
                                          法  官  楊    迺    伶
右正本證明與原本無異。
如不服本判決，應於判決送達後十日內，向本院提出上訴狀。
                                          書記官
中      華      民      國      八十九      年    六    月              日
附錄論罪法條：
刑法第三百零六條第一項、第三百零九條第一項、第三百五十四條


司法院資訊處製作；財團法人民間司法改革基金會備份。
